---
title: "Lab3"
author: "Pablo Gonzalez"
date: "2023-03-02"
output: html_document
---

```{r setup, include=FALSE}
knitr::opts_chunk$set(echo = TRUE)
```
```{r, echo=FALSE}
library(dplyr)
library(cluster) #Para calcular la silueta
library(e1071)#para cmeans
library(mclust) #mixtures of gaussians
library(fpc) #para hacer el plotcluster
library(NbClust) #Para determinar el número de clusters óptimo
library(factoextra) #Para hacer gráficos bonitos de clustering
library(hopkins) #Para revisar si vale la pena hacer agrupamiento
library(GGally) #Para hacer el conjunto de graficos
library(FeatureImpCluster) #Para revisar la importancia de las variables en los grupos.
library(pheatmap) #Para hacer mapa de calor
library(dplyr)
library(nortest)

```


## Laboratorio 3

##Carga de datos
```{r}
datos <- read.csv("train.csv")

```

##Variables numericas
```{r}
num_vars_numericas <- sapply(datos,is.numeric)
print(num_vars_numericas)


```


## Resumen datos para verificar si son numericos
```{r datos}
summary(datos)
```
Id: Cuantitativa	
MSSubClass: Cuantitativa	
MSZoning: Cualitativa	
LotFrontage: Cuantitativa
LotArea: Cuantitativa
Street: Cualitativa	
Alley: Cualitativa
LotShape: Cualitativa	
LandContour: Cualitativa
Utilities: Cualitativa
LotConfig	: Cualitativa
LandSlope: Cualitativa
Neighborhood: Cualitativa	
Condition1: Cualitativa	
Condition2: Cualitativa
BldgType: Cualitativa	
HouseStyle: Cualitativa	
OverallQual: Cuantitativa	
OverallCond: Cuantitativa	
YearBuilt: Cuantitativa	
YearRemodAdd: Cuantitativa	
RoofStyle: Cualitativa	
RoofMatl: Cualitativa	
Exterior1st: Cualitativa
Exterior2nd: Cualitativa
MasVnrType: Cualitativa	
MasVnrArea: Cuantitativa	
ExterQual: Cualitativa	
ExterCond: Cualitativa	
Foundation: Cualitativa	
BsmtQual: Cualitativa	
BsmtCond: Cualitativa	
BsmtExposure: Cualitativa	
BsmtFinType1: Cualitativa	
BsmtFinSF1: Cuantitativa	
BsmtFinType2: Cualitativa	
BsmtFinSF2: Cuantitativa	
BsmtUnfSF: Cuantitativa	
TotalBsmtSF: Cuantitativa	
Heating: Cualitativa	
HeatingQC: Cualitativa	
CentralAir: Cualitativa	
Electrical: Cualitativa	
1stFlrSF: Cuantitativa	
2ndFlrSF: Cuantitativa	
LowQualFinSF: Cuantitativa	
GrLivArea: Cuantitativa	
BsmtFullBath: Cuantitativa	
BsmtHalfBath: Cuantitativa	
FullBath: Cuantitativa	
HalfBath: Cuantitativa	
BedroomAbvGr: Cuantitativa	
KitchenAbvGr: Cuantitaiva
KitchenQual: Cualitativa	
TotRmsAbvGrd: Cuantitativa
Functional: Cualitativa	
Fireplaces: Cuantitativa	
FireplaceQu: Cualitativa	
GarageType: Cualitativa	
GarageYrBlt: Cuantintativa	
GarageFinish: Cualitativa	
GarageCars: Cuantitativa	
GarageArea: Cuantitativa	
GarageQual: Cualitativa	
GarageCond: Cualitativa	
PavedDrive: Cualitativa	
WoodDeckSF: Cuantitativa	
OpenPorchSF: Cuantitativa	
EnclosedPorch: Cuantitativa	
3SsnPorch: Cuantitativa	
ScreenPorch: Cuantiativa	
PoolArea: Cuantitativa	
PoolQC: Cualitativa	
Fence: Cualitativa	
MiscFeature: Cuantitativa	
MiscVal	MoSold: Cuantitativa	
YrSold: Cuantitativa	
SaleType: Cualitativa	
SaleCondition: Cuantitativa	
SalePrice: Cuantitativa







##Data frame con los datos numericos
```{r}
datos_numericos <-select_if(datos,is.numeric)
datos_numericos <-datos_numericos[complete.cases(datos_numericos),]

```
##Data frame normalizado
```{r}
datos_numericos <-scale(na.omit(datos_numericos))
```


#Analizar si se puede hacer agrupamiento por medio de hopkings
```{r}
set.seed(123)
hopkins(datos_numericos)
datos_dist <- dist(datos_numericos)

```
Como se puede visualizar al momento de hacer el hopkings del set de datos el valor resultante fue de 1 por lo que se puede mencionar que este esta alejado del 0.5 por lo que se puede proceder a hacer el metodo de agrupamiento

```{r}
wss=0
for (i in 1:10) 
  wss[i] <- sum(kmeans(datos_numericos, centers=i)$withinss)
plot(1:10, wss, type="b", xlab="Number of Clusters",  ylab="Within groups sum of squares")
```

```{r}
fviz_nbclust(datos_numericos[,1:4], kmeans, method = "silhouette") +
labs(subtitle = "Silhouette method")

```
Se puede visualizar que el numero de Klusters para este set de datos es de 2


##Analisis jerarquico
```{r}
matriz_dist<- dist(datos_numericos)
```




```{r}
hc <-hclust(datos_dist,method = "ward.D2")
plot(hc, cex=0.5)
rect.hclust(hc,k=2)

```
```{r}
fviz_dend(hc, k=2, rect = T, cex = .5)
```


##Calcular la correlacion de todas las variables con la variable de precio de casas
```{r}

cor(datos_numericos)
```
Como se puede visualizar en la tabla para el dato de Saleprice existen dos columnas con una relacion mayor a 0.7 las cuales son GrLivArea y OverallQual por lo que procedera a crear un data set con estas variables aisladas

##Regresion lineal simple

```{r}
id <- as.numeric(datos_numericos[,"Id"])
GrLivArea <- as.numeric(datos_numericos[,"GrLivArea"])
OverallQual <- as.numeric(datos_numericos[,"OverallQual"])
SalePrice <- as.numeric(datos_numericos[,"SalePrice"])
datos_regresion <- data.frame(id,GrLivArea,OverallQual,SalePrice)

  
porcentaje <-0.7
corte <-sample(nrow(datos_regresion),nrow(datos_regresion)*porcentaje)
train <-data.frame(datos_numericos[corte,])
test <- data.frame(datos_numericos[-corte,])

```

Conjunto de entramiento
```{r}
head(train)
```
Conjunto de test
```{r}
head(test)
```

```{r}
fitLPMW <-lm(SalePrice~OverallQual,data = train)
```
La ecuacion de la regresion se puede escribir de la siguiente manera
$SalePrice = `r round(fitLPMW$coefficients[2],2)` OverallQual + `r round(fitLPMW$coefficients[1],2)`$ 

Representacion del modelo
```{r}
library(ggplot2)
ggplot(data = train, mapping = aes(x = OverallQual, y = SalePrice)) +
geom_point(color = "firebrick", size = 2) +
geom_smooth(method = "lm", se = TRUE, color = "black") +
labs(title = "OverallQual ~ SalePrice", x = "Ancho", y = "Longitud") +
theme_bw() + theme(plot.title = element_text(hjust = 0.5))
```

### Resumen del modelo
Analices del resumen del modelo
```{r}
summary(fitLPMW)
```

###Analisis de residuales 
```{r}
predL<-predict(fitLPMW, newdata = test)
```

La prediccion se ve de esta manera
```{r}
head(predL)
```

```{r}
length(predL)
```

```{r}
head(fitLPMW$residuals)
```




```{r}
plot(fitLPMW)
```
```{r}
hist(fitLPMW$residuals)
```
```{r}
qqnorm(fitLPMW$residuals)
qqline(fitLPMW$residuals, col="red")
```
```{r}
library(nortest)
lillie.test(fitLPMW$residuals)
```
###Hallando el SalePrice para un cojunto de prueba
```{r}
predLM<-predict(fitLPMW, newdata = test[,c(1,2,4)])
library(Metrics)
rmse(predLM,test$SalePrice)

```
```{r}
plot(test$SalePrice,col="blue")
points(predLM, col="red")
```


