---
title: "Lab2"
output:
  html_document: Lab2
  pdf_document: Lab2
date: "2023-02-18"
---

```{r setup, include=FALSE}
knitr::opts_chunk$set(echo = TRUE)
```

```{r, echo=FALSE}
library(cluster) #Para calcular la silueta
library(e1071)#para cmeans
library(mclust) #mixtures of gaussians
library(fpc) #para hacer el plotcluster
library(NbClust) #Para determinar el número de clusters óptimo
library(factoextra) #Para hacer gráficos bonitos de clustering
library(hopkins) #Para revisar si vale la pena hacer agrupamiento
library(GGally) #Para hacer el conjunto de graficos
library(FeatureImpCluster) #Para revisar la importancia de las variables en los grupos.
library(pheatmap) #Para hacer mapa de calor
library(dplyr)
library(nortest)
```

```{r setup, include=TRUE, cache = FALSE}
datos<-read.csv("movies.csv")
set.seed(123)
datos<-datos[complete.cases(datos),]
summary(datos)
```

## Analicis para saber si la data esta normalizada

### Popularity
```{r, echo=FALSE}
lillie.test(datos$popularity)
```
### Budedget
```{r, echo=FALSE}
lillie.test(datos$budget)
```
### revenue
```{r, echo=FALSE}
lillie.test(datos$revenue)
```
### runtime
```{r, echo=FALSE}
lillie.test(datos$runtime)
```
### genresAmount
```{r, echo=FALSE}
lillie.test(datos$genresAmount)
```
### productionCoAmount
```{r, echo=FALSE}
lillie.test(datos$productionCoAmount)
```
### productionCountriesAmount
```{r, echo=FALSE}
lillie.test(datos$productionCountriesAmount)
```
### actorsAmount
```{r, echo=FALSE}
lillie.test(datos$actorsAmount)
```
### VoteAVG
```{r, echo=FALSE}
lillie.test(datos$voteAvg)
```
### VoteCount
```{r, echo=FALSE}
lillie.test(datos$voteCount)
```




```{r, echo=FALSE}
df_clustering <- datos[,c("popularity","budget","revenue","runtime","genresAmount","productionCoAmount","productionCountriesAmount","actorsAmount","voteAvg","voteCount")]

#Escalando los datos
dfScale <- scale(na.omit(df_clustering))

```
```{r}
hopkins(dfScale)
datos_dist <- dist(dfScale)

fviz_dist(datos_dist, show_labels = F)
```
Como se puede visualizar al momento de hacer el hopkings del set de datos el valor resultante fue de 1 por lo que se puede mencionar que este esta alejado del 0.5 por lo que se puede proceder a hacer el metodo de agrupamiento
```{r}
wss=0
for (i in 1:10) 
  wss[i] <- sum(kmeans(dfScale, centers=i)$withinss)
plot(1:10, wss, type="b", xlab="Number of Clusters",  ylab="Within groups sum of squares")

```
```{r}
fviz_nbclust(dfScale, kmeans, method = "silhouette") +
labs(subtitle = "Silhouette method")

```

#Cluster de agrupamiento
```{r}
km<-kmeans(dfScale,2,iter.max =100)
datos$grupo<-km$cluster
km

```
```{r}
plotcluster(dfScale,km$cluster)
```


```{r}
fviz_cluster(km, data = dfScale,geom = "point", ellipse.type = "norm")
```
```{r}
km$size
```
```{r}
km$withinss
```

```{r}
silkm <- silhouette(km$cluster,dist(dfScale))
mean(silkm[,3])
Kmean <- mean(silkm[,3])
```





#Cluster jerarquico
```{r}
matriz_dist <- dist(df_clustering)
```
```{r}
hc <-hclust(datos_dist,method = "ward.D2")
plot(hc, cex=0.5)
rect.hclust(hc,k=2)
```
```{r}
fviz_dend(hc, k=2, rect = T, cex = .5)
```




```{r}
pop <- as.numeric(dfScale[,"popularity"])
bud <- as.numeric(dfScale[,"budget"])
rev <- as.numeric(dfScale[,"revenue"])
runt <- as.numeric(dfScale[,"runtime"])
genrsa <- as.numeric(dfScale[,"genresAmount"])
prodA <- as.numeric(dfScale[,"productionCoAmount"])
prodCA <- as.numeric(dfScale[,"productionCountriesAmount"])
actA <- as.numeric(dfScale[,"actorsAmount"])
voteAvg <- as.numeric(dfScale[,"voteAvg"])
voteCount <- as.numeric(dfScale[,"voteCount"])

datosframe <- data.frame(pop,bud,rev,runt,genrsa,prodA,prodCA,actA,voteAvg,voteCount)

```

```{r}
library(GGally)
ggpairs(datosframe,columns = c(4,5,6,9))

```
```{r}
groups<-cutree(hc,k=2)
datosframe$gruposHc <-groups
table(datosframe$gruposHc)

```
```{r}
silhc<-silhouette(groups,datos_dist)
mean(silhc[,3])
Jerar <-mean(silhc[,3])

```

## Problema 5

Grafico k medias
```{r}
plot(silkm,cex.names=.4, col=1:3, border=NA)

```

Grafico jerarqueico
```{r}
plot(silhc,cex.names=.4, col=1:3, border=NA)
```

```{r}
grafica <-data.frame(Algoritmo=c("K-mean", "Jerarquico"), Silueta=c(Kmean,Jerar))
grafica
```







